臺灣橋頭地方法院民事判決
111年度橋簡字第803號
原      告  洪國泰  

訴訟代理人  黃千珉律師
被      告  長鑫資產管理股份有限公司

法定代理人  潘代鼎  
訴訟代理人  陳星輝  
上列當事人間債務人異議之訴事件，本院於民國111年10月20日
言詞辯論終結，判決如下：
    主      文
本院111年度司執字第35142號清償債務事件之強制執行程序應予
撤銷。
訴訟費用新臺幣1,000元由被告負擔。
    事實及理由
一、原告主張：被告前執臺灣高雄地方法院民國91 年度司促字
    第96739 號支付命令（下稱系爭支付命令）及確定證明書為
    執行名義，向本院聲請對原告所有之不動產於新臺幣（下同
    ）70,352元，及其中70,107元自91年10月2日起至104年8月3
    1日，按週年利率19.71％計算之利息，暨自104年9月1日起至
    清償日止，按週年利率15％計算之利息範圍內為強制執行，
    並經本院以111 年度司執字第35142 號強制執行事件（下稱
    系爭執行事件）受理在案。惟被告迄至111 年6月24日始向
    本院聲請核發支付命令，上開本金及利息請求權均已罹於時
    效，原告自得拒絕給付，爰依強制執行法第14條規定提起本
    件訴訟。並聲明：如主文第1 項所示。 
二、被告則以：系爭支付命令之時效雖已完成，然被告於111年8
    月4日已配合執行法院導往執行，同年8月9日原告太太來電
    有意以3萬元處理本件債務，經被告當場拒絕，原告太太復
    於翌日來電，表明願以7萬元處理本案，如被告不接受條件
    ，其將找人對被告施壓，經被告再次拒絕，同日稍後原告本
    人親自來電，表示倘被告不接受，將請律師出面處理等語，
    顯然知悉時效完成，應屬拋棄時效利益之默示意思表示，故
    原告不得拒絕清償上開債權等語置辯，並聲明：請求駁回原
    告之訴。
三、原告主張之前揭事實，業據提出系爭支付命令及確定證明
    書、強制執行聲請狀等件為證（本院卷第13至18頁），復經
　　本院調取系爭執行事件全卷核閱無訛 ，被告對此並不爭
　　執，應堪信為真實。
四、本院得心證之理由：
  ㈠按執行名義成立後，如有消滅或妨礙債權人請求之事由發生
    ，債務人得於強制執行程序終結前，向執行法院對債權人提
    起異議之訴。如以裁判為執行名義時，其為異議原因之事實
    發生在前訴訟言詞辯論終結後者，亦得主張之。執行名義無
    確定判決同一之效力者，於執行名義成立前，如有債權不成
    立或消滅或妨礙債權人請求之事由發生，債務人亦得於強制
    執行程序終結前提起異議之訴，為強制執行法第14條所明定
    。經查，系爭執行事件尚未終結之情，業據本院依職權調閱
    系爭執行事件卷宗核閱無訛。準此，原告以被告為系爭執行
    事件之債權人，且被告所持執行名義所確定之請求權已罹於
    時效而消滅等情為由，就系爭執行事件對被告提起本件債務
    人異議之訴，核與首揭規定相符，應予准許。
　㈡系爭支付命令所確定之請求權是否已罹於時效而消滅？
  ⒈按請求權，因15年間不行使而消滅。但法律所定期間較短者
    ，依其規定；利息、紅利、租金、贍養費、退職金及其他1 
    年或不及1 年之定期給付債權，其各期給付請求權，因5 年
    間不行使而消滅；消滅時效，自請求權可行使時起算；消滅
    時效，因請求、承認、起訴而中斷；依督促程序，聲請發支
    付命令、開始執行行為或聲請強制執行，與起訴有同一效力
    ；時效完成後，債務人得拒絕給付；主權利因時效消滅者，
    其效力及於從權利，民法第125 條、第126 條、第128 條前
    段、第129 條第1項、第2 項第1 款、第5 款、第144 條、
    第146 條前段分別定有明文。次按消滅時效，自請求權可行
    使時起算、消滅時效，因左列事由而中斷：一、請求。二、
    承認。三、起訴。左列事項，與起訴有同一效力：一、依督
    促程序，聲請發支付命令。二、聲請調解或提付仲裁。三、
    申報和解債權或破產債權。四、告知訴訟。五、開始執行行
    為或聲請強制執行，民法第128 條、第129 條定有明文。經
    查，被告自91年聲請核發系爭支付命令，則請求權時效應自
    斯時起算，被告竟遲至111 年6月24日始執系爭支付命令向
    本院聲請系爭執行事件，復未舉證有何時效中斷事由，則依
    前揭說明，被告之本金債權請求權已罹於15年之時效期間而
    消滅，且效力及於從權利之利息債權請求權，從而原告主張
    時效抗辯、拒絕給付，自屬有據。
  ⒉再按民法第一百二十九條第一項第二款所謂「承認」，為時
    效完成前，債務人因認識他方請求權存在，所為之觀念表示
    ，而發生時效中斷之效力。至於時效完成後所為之承認，則
    係時效完成利益之拋棄，恢復時效完成前之狀態，應以債務
    人明知時效完成之事實為其要件。債務人於時效完成後對於
    債務所為之承認，必須債務人為承認時已知時效完成，而仍
    為承認債務之表示，始可認為其有拋棄時效利益之默示意思
    表示，若債務人不知時效完成，對於其得享受時效利益之事
    實尚無所悉，其所為之承認，自無從推認有默示同意拋棄時
    效利益之意（最高法院95年度台上字第887 號、96年度台上
    字第179 號判決意旨參照）。查被告固提出111 年8 月間原
    告及其配偶表明願意償還部分款項之催收動作記錄報告（本
    院卷第43至44頁）辯稱原告已拋棄時效利益云云，然參諸被
    告提諸內容尚難認原告有何拋棄時效利益之主張，況遍閱上
    開報告全部內容亦無從知悉原告已知悉時效完成仍為承認債
    務之表示，自難以據此認定原告有為時效利益拋棄之意思表
    示，故被告前開所辯，當屬無據。
五、綜上所述，原告依強制執行法第14條規定，請求如主文第1
    項所示，為有理由，應予准許。 
六、本件事證已臻明確，兩造其餘主張、陳述及攻擊、防禦方法
    ，經本院審酌後，認對於判決結果不生影響，爰不予一一論
    述，附此敘明。
七、訴訟費用負擔之依據：民事訴訟法第78條。
中　　華　　民　　國　　111 　年　　11　　月　　4 　　日
    　　　　　　　橋頭簡易庭　法　　　官  郭育秀
以上正本係照原本作成。
如不服本判決，應於送達後20日內，向本院提出上訴狀並表明上
訴理由，如於本判決宣示後送達前提起上訴者，應於判決送達後
20日內補提上訴理由書（須附繕本）。
中　　華　　民　　國　　111 　年　　11　　月　　7 　　日
      　　　　　　　　　　　　書　記　官  塗蕙如
訴訟費用計算式：
裁判費（新臺幣）  1,000元
合計              1,000元